臺灣基隆地方法院刑事判決　　　　　　　96年度易字第387號
公　訴　人　臺灣基隆地方法院檢察署檢察官
被　　　告　乙○○
　　　　　　甲○○
　　　　　　　　　　號4樓
　　　　　　戊○○
　　　　　　　　　　號4樓
上列被告等因家暴傷害案件，經檢察官提起公訴（96年度偵字第
1034、2611號），本院判決如下：
    主  文
乙○○傷害人之身體，處拘役參拾日，如易科罰金以新台幣壹仟
元折算壹日。
甲○○傷害人之身體，處拘役肆拾日，如易科罰金以新台幣壹仟
元折算壹日。
戊○○傷害人之身體，處拘役肆拾日，如易科罰金以新台幣壹仟
元折算壹日。
    理  由
一、犯罪事實：
    甲○○係乙○○之兄。戊○○、丁○○分別係甲○○、乙○○之妻。戊○○與乙○○於民國95年12月17日，在臺北縣瑞
    芳鎮○○路27號，因繳納電話費之事，與乙○○發生爭執，
    乙○○作勢要毆打戊○○，甲○○在旁見狀，遂向乙○○稱
    : 「要打出去外面打」，甲○○、乙○○遂同至臺北縣瑞芳
    鎮○○路27號門前，基於傷害對方之犯意，相互先以隨手撿
    拾之棍棒（已因棄置而滅失）攻擊對方，後來改以徒手毆打
    彼此，甲○○因此受有腹部挫傷合併瘀傷、大腿挫傷合併瘀
    傷等傷害；乙○○則受有頭部鈍傷、左上臂鈍傷、雙手鈍傷
    擦傷等傷害。在旁之丁○○見狀欲上前阻止，戊○○亦基於
    傷害之犯意，與丁○○發生拉扯扭打，造成丁○○受有右手
    指指骨骨折併裂傷之傷害。嗣經乙○○報警處理，而獲上情
    。
二、認定事實所依據之證據及理由：
  (一)被告乙○○部分
    (1)告訴人乙○○之指訴及證人戊○○於偵查時證稱：「當天
      是乙○○、甲○○2 兄弟在打架。」等語（見96年度偵字
      第2611號案卷第20頁）、證人即告訴人丁○○於本院審理
      時證稱：「2人互相拿棍棒毆打。」等語，互核相符。
    (2)瑞芳醫院診斷證明書、財團法人台灣區煤礦礦工福利委員
      會瑞芳醫院96年2月2日瑞醫字第96006 號函暨函附病歷資
      料：「甲○○腹部及兩側大腿瘀傷是外力所致，非自發性
      。」。
    (3)被告乙○○雖辯稱：「是甲○○打伊，伊沒有還手，甲○○的傷不是伊造成的。」云云，然查上開證人均一致證稱
      2 人有互毆之事實，核與診斷證明書之傷勢相符，被告乙○○所辯，與事實不符，不足採信。
  (二)被告甲○○部分
    (1)被告甲○○自白：「我有打乙○○，我們互毆，我有從地
      上撿一根木條打乙○○。」等語。
    (2)告訴人乙○○之指訴內容，證人戊○○於偵查時證稱：「
      當天是乙○○、甲○○2 兄弟在打架。」等語（見96年度
      偵字第2611號案卷第20頁）、證人即告訴人丁○○於本院
      審理時證稱：「2 人互相拿棍棒毆打。」等語，互核相符
      。至於告訴人乙○○、證人丁○○雖均指稱：被告甲○○
      是拿一根鐵棍云云，惟此部分業據被告甲○○堅決否認，
      且無證物扣案可佐，參以告訴人乙○○之傷勢雖有鈍傷情
      形，但未傷及骨，本於罪疑惟輕原則，應認定被告甲○○
      係持木棍毆打較為可採，附此說明。
    (3)長庚紀念醫院基隆分院診斷證明書、長庚紀念醫院基隆分
      院96年2月16日 (96)長庚院基字第0162號函暨函附病歷資
      料。
  (三)被告陳香鳳部分
    (1)被告戊○○自白：「有和丁○○發生拉扯。」等語。
    (2)證人即告訴人丁○○於本院審理時證稱：「有和戊○○發
      生拉扯。」等語。至於其指證：「戊○○從地上拿木棍敲
      斷伊手指。」云云，惟此部分業據被告戊○○堅決否認，
      且無證物扣案可佐，參以告訴人丁○○於偵查時係指稱：
      「因我要救乙○○，所以也被戊○○打傷。」等語，並未
      提及戊○○持木棒傷人一事，是其指訴內容並非完全一致
      ，是否可採，並非無疑，故此部分應認定被告戊○○係在
      拉扯時造成丁○○受有手指指骨骨折之傷害，較為可採。
    (3)長庚紀念醫院基隆分院診斷證明書。
三、論罪與科刑：
    核被告乙○○、甲○○、戊○○3人所為，均係犯刑法第277
    條笫1項之傷害罪。本院審酌被告乙○○、甲○○、戊○○3
    人為親屬關係，因細故即發生互毆之家庭暴力事件，審酌告
    訴人乙○○、甲○○及丁○○所受之傷害程度，及被告甲○○事後坦承犯行、被告乙○○、戊○○則矢口否認犯行之犯
    後態度等一切情狀，分別量處如主文所示之刑，並均諭知易
    科罰金以折算標準，以示儆懲。
  (五)至於供被告乙○○、甲○○即犯罪行為人為本案傷害犯行使
    用之棍棒各1 支，並未扣案，且業經被告丟棄而滅失，爰均
    不予宣告沒收。
四、據上論斷，應依刑事訴訟法第284條之1、第299條第1項前段
    ，刑法第277條第1項、第41條笫1項前段，刑法施行法第1條
    之1，判決如主文。
本案經檢察官丙○○到庭執行職務。
中　　華　　民　　國　　96　　年　　7 　　月　　13　　日
                  刑事第二庭法  官    何怡穎
以上正本證明與原本無異。
如不服本判決應於收受本判決後10日內向本院提出上訴書狀，其
未敘述上訴理由者，並得於提起上訴後10日內向本院補提理由書
狀
中　　華　　民　　國　　96　　年　　7 　　月　　13　　日
                            書記官    鄭梅君
附錄論罪法條：
刑法第277條第1項
傷害人之身體或健康者，處 3 年以下有期徒刑、拘役或 1 千元
以下罰金。
